【裁判字號】    99,消債更,28
【裁判日期】    990517
【裁判案由】    更生程序
【裁判全文】
臺灣嘉義地方法院民事裁定            99年度消債更字第28號
聲  請  人  甲○○
上列當事人因消費者債務清理事件聲請更生，本院裁定如下：
    主  文
債務人甲○○自中華民國九十九年五月十七日十二時起開始更生
程序。
命司法事務官進行本件更生程序。
    理  由
一、按債務人不能清償債務或有不能清償之虞者，得依本條例所
    定更生或清算程序，清理其債務。債務人無擔保或無優先權
    之債務總額未逾新臺幣（下同）1,200 萬元者，於法院裁定
    開始清算程序或宣告破產前，得向法院聲請更生。再按債務
    人與金融機構協商成立者，不得聲請更生或清算。但因不可
    歸責於己之事由，致履行顯有重大困難者，不在此限；本條
    例施行前，債務人依金融主管機關協調成立之中華民國銀行
    公會會員辦理消費金融案件無擔保債務協商機制與金融機構
    成立之協商，準用前項之規定。法院開始更生程序之裁定，
    應載明其年、月、日、時，並即時發生效力。法院裁定開始
    更生或清算程序後，得命司法事務官進行更生或清算程序，
    必要時得選任律師、會計師或其他適當之自然人或法人一人
    為監督人或管理人，消費者債務清理條例第3 條、第42條第
    1 項、第151 條第5 項、第6 項、第45條第1 項、第16條第
    1 項分別定有明文。
二、聲請意旨略以：聲請人即債務人與夫郭榮生育有2 女，均在
    就學中，郭榮生曾以聲請人名義成立偉捷國際股份有限公司
    （下稱偉捷公司），並以聲請人為董事長，惟因經營不善，
    於90年間積欠臺灣土地銀行160 萬600 元。郭榮生於93年6
    月5 日辦理出境後，即行蹤不明，亦不負擔聲請人母女3 人
    扶養費用，聲請人嗣於威合股份有限公司（下稱威合公司）
    擔任傳送人員，於98年間平均月薪僅為1 萬7,500 元，並自
    98年7 月份起，遭臺灣土地銀行強制執行每月扣薪1/3 約6,
    500 元，聲請人母女3 人租屋居住，每月租金支出6,000 元
    ，遭扣新後每月所得再扣除租金僅餘5,000 元，實在無法維
    持最低膳食費。聲請人之債權銀行雖僅玉山銀行一家，金額
    亦僅34,0 17 元，但聲請人每月入不敷出，無法償還玉山銀
    行所定分期付款條件，致協商不成立。且臺灣土地銀行之債
    務係屬偉捷公司名義所欠，無法列入協商債權銀行，爰聲請
    更生等語。
三、經查，債務人所主張之上開事實，業據提出前置協商不成立
    通知書、財產及收入狀況陳報狀、債權人清冊、戶籍謄本、
    各類所得資料清單、全國財產稅總歸戶財產查詢清單、財團
    法人金融聯合徵信中心之債權人清冊、在職證明書、薪資單
    據、臺灣臺北地方法院執行命令、房屋租賃契約書等影本為
    證。債務人主張其夫郭榮生避居國外，行蹤不明，未分擔與
    債務人所生2 女之扶養費用等情，亦經本院依職權調取本院
    97年度監字第123 號全卷核閱屬實。復查無債務人有消費者
    債務清理條例第6 條第3 項、第8 條或第46條各款所定駁回
    更生聲請之事由存在，則債務人聲請更生，應屬有據，爰裁
    定如主文。
中    華    民    國    99    年    5     月    17    日
              民事第二庭    法      官  陳思睿
本件不得抗告。
上為正本係照原本作成。
本裁定已於99年5月17日12時公告。
中    華    民    國    99    年    5     月    17    日
                            書  記  官  張富

司法院資訊處製作；財團法人民間司法改革基金會備份。
